臺灣臺南地方法院刑事判決　　　　　　　 94年度易字第474號
公　訴　人　臺灣臺南地方法院檢察署檢察官
被　　　告　甲○○
上列被告因傷害案件，經檢察官提起公訴（94年度偵字第2884號
），本院判決如下：
    主  文
甲○○共同傷害人之身體，處有期徒刑參月，如易科罰金，以參
百元折算壹日。
    事  實
一、甲○○與丁○○均係居住於臺南縣永康市○○○路358巷18
    號大樓之住戶，渠等曾因停車位問題早有嫌隙。甲○○與綽
    號「土仔」之真實年籍、姓名不詳之成年男子，於民國93年
    9 月28日下午5時30分許，在臺南縣永康市○○○路358巷18
    號前遇到丁○○、丙○○等人，詎甲○○竟與「土仔」之成
    年男子共同基於傷害犯意之聯絡，由甲○○出手毆打丙○○
    ，致丙○○受有胸、臉、肩部之傷害（丙○○傷害部分未據
    告訴）；綽號「土仔」之男子則出手毆打丁○○，致丁○○
    因而受有額部淤傷、上唇唇內挫傷併右眼鈍挫傷等傷害。
二、案經丁○○訴由臺南縣警察局永康分局報請臺灣臺南地方法
    院檢察署檢察官偵查起訴。
    理  由
一、訊據被告甲○○固坦承伊有毆打丙○○之事實，然矢口否認
    有與「土仔」共同傷害告訴人丁○○之犯意聯絡，辯稱：「
    土仔」係他請來修理鋁門窗的，案發當時他看到丙○○，即
    出手毆打丙○○，至於「土仔」為何與告訴人打起來，他也
    不清楚云云。惟查：
（一）前揭事實，業據證人即告訴人丁○○於本院結證在卷，核
      與證人即丙○○於偵查及本院證述情節相符，而告訴人丁○○受有如事實欄所載之傷害，並有國立成功大學附設醫
      院診斷證明書一份在卷可稽。
（二）被告於警詢及偵查中均供稱他與告訴人及證人丙○○曾因
      停車位問題互有心結，此次打架之起因亦係之前之停車位
      問題（警詢卷第2頁、偵查卷第14頁）；於本院亦供稱他
      只「車位不讓你停不行嗎」就打起來了（94年8月31日審
      理筆錄），足見本次雙方發生打架之原因乃源自之前之停
      車位糾紛。再被告於九十四年一月十五日警訊中供述，綽
      號「土仔」之男子是透過一位修理馬桶朋友介紹，前來幫
      伊修理鋁門窗；於九十四年八月三十一日審理時則供稱，
      「土仔」係他在國小運動時遇到，「土仔」自我介紹是做
      水泥工的，所以才請「土仔」來修理鋁門窗。「土仔」既
      僅係單純由被告請來修理鋁門窗之人，且本件係起因於之
      前之停車位糾紛，苟非被告指使，「土仔」並無單獨毆打
      告訴人之動機。
（三）被告於本院審理時供稱，當時在場的總共我們這邊兩個，
      他們 ( 指證人丙○○與告訴人)那邊四個人（94年8月31
      日審理筆錄）。是以，被告與「土仔」若無犯意聯絡，則
      當被告毆打丙○○之際，「土仔」應無湊巧選擇毆打與被
      告發生糾紛之告訴人而未毆打在場之另外兩人之理。
（四）證人丙○○於警詢時供稱被告出手毆他時，即向該不詳男
      子（按即「土仔」）說「打死他、打死他」等語二次後，
      該男子即出手打告訴人（警詢卷第14頁）；於本院亦證稱
      他有聽到被告從背後喊「打乎死」（94年8月31日審理筆
      錄）。益徵被告與「土仔」二人顯有毆打告訴人丁○○之
      犯意聯絡。
        從而，被告前開所辯，尚不足採。本件事證明確，被告
    顯有上開傷害犯行已明，應予依法論處。
二、核被告所為，係犯刑法第二百七十七條第一項之普通傷害罪
    。被告就上開犯行，與綽號「土仔」之成年男子間，有犯意
    聯絡及行為分擔，應論以共同正犯。爰審酌被告之品行、與
    告訴人係同大樓之住戶，僅因停車位糾紛，竟與「土仔」基
    於傷害之犯意聯絡，出手毆打告訴人、告訴人所受傷害之程
    度，及被告犯罪後並無悔意且未與告訴人成立和解等一切情
    狀，量處如主文所示之刑，並諭知易科罰金之折算標準示懲
    。
三、據上論斷，應依刑事訴訟法第299條第1項前段，刑法第28條
    、第277條第1項、第41條第1項前段，罰金罰鍰提高標準條
    例第1條前段、第2條，判決如主文。
本案經檢察官乙○○到庭執行職務
中　　華　　民　　國　　94　　年　　9 　　月　　14　　日
    　　　　　　　　　刑事第二庭審判長法　官  鄭文祺
                                      法　官  陳賢德
                                      法　官  林中如
以上正本證明與原本無異。
如不服本判決，應於收受送達後10日內向本院提出上訴書狀（應
附繕本）。
　　　　　　　　　　　　　　　　　　　書記官  楊宗哲
中　　華　　民　　國　　94　　年　　9 　　月　　15　　日
附錄本案論罪科刑法條：
刑法第277條第1項
  傷害人之身體或健康者，處三年以下有期徒刑、拘役或一千元
  以下罰金。
